From nojhan at nojhan.net  Fri Mar  3 18:42:32 2017
From: nojhan at nojhan.net (nojhan)
Date: Fri, 3 Mar 2017 18:42:32 +0100
Subject: [tupperVim] Design logo, stickers, tshirts
In-Reply-To: <CAM+ya-A-MRXvrRC3eCgv-LepAoRF3Oe8Jt8DocaZYaxiouXa6Q@mail.gmail.com>
References: <CAM+ya-A-MRXvrRC3eCgv-LepAoRF3Oe8Jt8DocaZYaxiouXa6Q@mail.gmail.com>
Message-ID: <CAJRERJWdCRyeUC=gWb+OJz_e6139RtKv5WL19kRk7HP0vnuO+w@mail.gmail.com>

J'ai pullrequesté une proposition :
https://github.com/tupperVim/tuppervim.github.io/pull/129
-- 
nojhan

2017-02-23 16:02 GMT+01:00 Matthieu Keller <keller.mdpa at gmail.com>:

> Camarades vimistes,
>
> comme vous le savez sûrement, l?anniversaire des 5 ans de nos réunions
> arrive.
> Pour l'occasion nous souhaiterions réaliser des stickers en édition
> limitée ainsi que des tshirts.
>
> Il est envisageable de changer complètement le logo, de le transformer
> ou de le reprendre.
>
> Si vous vous sentez l'âme de graphisme n'hésitez pas à nous proposer
> des idées de stickers, de logo ou autre.
> N'hésitez pas a soumettre un maximum d'idée, promis personne ne se moquera.
>
> Merci de centraliser vos idées sur l'issue github suivante :
> https://github.com/tupperVim/tuppervim.github.io/issues/124
>
> merci d'avance.
>
> --
> maggick | \_o<
> http://tuppervim.org
>
> _______________________________________________
> tupperVim mailing list
> tupperVim at mozfr.org
> http://listes.mozfr.org/mailman/listinfo/tuppervim
>
-------------- section suivante --------------
Une pièce jointe HTML a été nettoyée...
URL: <http://listes.mozfr.org/pipermail/tuppervim/attachments/20170303/142087c1/attachment.html>

From keller.mdpa at gmail.com  Tue Mar 14 11:09:23 2017
From: keller.mdpa at gmail.com (Matthieu Keller)
Date: Tue, 14 Mar 2017 11:09:23 +0100
Subject: [tupperVim] Design logo, stickers, tshirts
In-Reply-To: <CAJRERJWdCRyeUC=gWb+OJz_e6139RtKv5WL19kRk7HP0vnuO+w@mail.gmail.com>
References: <CAM+ya-A-MRXvrRC3eCgv-LepAoRF3Oe8Jt8DocaZYaxiouXa6Q@mail.gmail.com>
 <CAJRERJWdCRyeUC=gWb+OJz_e6139RtKv5WL19kRk7HP0vnuO+w@mail.gmail.com>
Message-ID: <CAM+ya-B+u6gJyzKH846ziKgHOCpLZw5Daq=cTkY1yAAyTZ1C7A@mail.gmail.com>

Camarades vimistes,

Un sondage est en cours pour le choix du logo :

https://framadate.org/9f5roQxBoOFKGPJJ

ce nouveau logo sera déployé sur le site, on en imprimera des stickers
et on le mettra sur le tshirt.

Pour le tshirt, j'ai fait un second sondage avec ce que vous préférez
voir dans le dos :

https://framadate.org/jEqWtnHFND1bKzLM

Votez!

--
maggick | \_o<
http://tuppervim.org



2017-03-03 18:42 GMT+01:00 nojhan <nojhan at nojhan.net>:
> J'ai pullrequesté une proposition :
> https://github.com/tupperVim/tuppervim.github.io/pull/129
> --
> nojhan
>
> 2017-02-23 16:02 GMT+01:00 Matthieu Keller <keller.mdpa at gmail.com>:
>>
>> Camarades vimistes,
>>
>> comme vous le savez sûrement, l?anniversaire des 5 ans de nos réunions
>> arrive.
>> Pour l'occasion nous souhaiterions réaliser des stickers en édition
>> limitée ainsi que des tshirts.
>>
>> Il est envisageable de changer complètement le logo, de le transformer
>> ou de le reprendre.
>>
>> Si vous vous sentez l'âme de graphisme n'hésitez pas à nous proposer
>> des idées de stickers, de logo ou autre.
>> N'hésitez pas a soumettre un maximum d'idée, promis personne ne se
>> moquera.
>>
>> Merci de centraliser vos idées sur l'issue github suivante :
>> https://github.com/tupperVim/tuppervim.github.io/issues/124
>>
>> merci d'avance.
>>
>> --
>> maggick | \_o<
>> http://tuppervim.org
>>
>> _______________________________________________
>> tupperVim mailing list
>> tupperVim at mozfr.org
>> http://listes.mozfr.org/mailman/listinfo/tuppervim
>
>
>
> _______________________________________________
> tupperVim mailing list
> tupperVim at mozfr.org
> http://listes.mozfr.org/mailman/listinfo/tuppervim
>


From smile.syban at gmail.com  Thu Mar 16 11:48:25 2017
From: smile.syban at gmail.com (Sylvain Bannier)
Date: Thu, 16 Mar 2017 11:48:25 +0100
Subject: [tupperVim]
	=?utf-8?q?Organisation_d=27un_tupperVim_=C3=A0_Nantes?=
	=?utf-8?q?_=3F?=
In-Reply-To: <CAO-FgQtTZ9+fySNKFms708Qp1=O6BidkEcbcwpq=4CbjMUPk=w@mail.gmail.com>
References: <CAO-FgQtTZ9+fySNKFms708Qp1=O6BidkEcbcwpq=4CbjMUPk=w@mail.gmail.com>
Message-ID: <CAO-FgQvUvz6a5uwZyE0UuonWL_Msxj6--HoKF9uWkMiGCd_UOQ@mail.gmail.com>

Salut,

quelques news de la déclinaison Nantaise :
- meetup planifié au 18/04 :
https://www.meetup.com/TupperVim-Nantes/events/238449186/ (à la fourchette)
- reste à faire la com => twitter (@tupperVimNantes) / envoi au meetups
proches / réseaux perso. Si vous connaissez des gens susceptibles d'être
intéressés n'hésitez pas à faire tourner l'info :).

J'ai repris la présentation de la page d'accueil de tuppervim.org, j'espère
que l'auteur ne m'en voudra pas.
Je n'ai pas encore fait de mailing list en me disant que meetup suffisait.
Il y a toujours tupperVim at mozfr.org mais ça risque de polluer un peu la ML
donc je n'en ai pas parlé.

Si j'ai bien compris le principe chacun se débrouille pour amener un bout
d'apéro en gros. Ca marche bien habituellement ou mieux vaut-il rechercher
un sponsor ?

Des conseils à nous donner sinon sur l'orga ou la com ?


Sylvain Bannier / 02 40 08 68 04

Le 23 février 2017 à 16:30, Sylvain Bannier <sylvain.bannier at smile.fr> a
écrit :

> Bonjour vimeuses et vimeux,
>
> Y'aurait-il parmi vous des Nantais ou assimilés ? Je n'ai malheureusement
> jamais pu participer faute d'être à paris au bon moment mais j'aimerais
> bien essayer d'organiser un tupperVim par ici.
>
> Je vois par exemple sur le site un certain @delapouite qui me semble
> appartenir à cette espèce et j'ai dans mes relations quelques vimistes qui
> seraient probablement de la partie.
>
> Le plan "config / « 6 trous » / greffon / défonceuse / mécréant" me parait
> jouable en l'état sans trop d'adaptations et je peux faire le tour des
> boites pour trouver des locaux susceptibles de nous héberger. Des conseils
> particuliers à me donner ?
>
> sylvain @bannier
>
>
>
>
-------------- section suivante --------------
Une pièce jointe HTML a été nettoyée...
URL: <http://listes.mozfr.org/pipermail/tuppervim/attachments/20170316/1d3484ba/attachment.html>

From sylvain at opensource-expert.com  Fri Mar 17 09:29:56 2017
From: sylvain at opensource-expert.com (Sylvain Viart)
Date: Fri, 17 Mar 2017 09:29:56 +0100
Subject: [tupperVim]
 =?utf-8?q?Organisation_d=27un_tupperVim_=C3=A0_Nantes?=
 =?utf-8?q?_=3F?=
In-Reply-To: <CAO-FgQvUvz6a5uwZyE0UuonWL_Msxj6--HoKF9uWkMiGCd_UOQ@mail.gmail.com>
References: <CAO-FgQtTZ9+fySNKFms708Qp1=O6BidkEcbcwpq=4CbjMUPk=w@mail.gmail.com>
 <CAO-FgQvUvz6a5uwZyE0UuonWL_Msxj6--HoKF9uWkMiGCd_UOQ@mail.gmail.com>
Message-ID: <ebd80d46-8ad4-77de-7aec-be501ec00cee@opensource-expert.com>

Salut Sylvain,

Je me suis inscrit pour vous espionner?
Je n'ai toujours pas organisé notre #1.

Le 16/03/2017 à 11:48, Sylvain Bannier a écrit :
>
> quelques news de la déclinaison Nantaise : 
> - meetup planifié au 18/04
> : https://www.meetup.com/TupperVim-Nantes/events/238449186/ (à la
> fourchette)
> - reste à faire la com => twitter (@tupperVimNantes) / envoi au
> meetups proches / réseaux perso. Si vous connaissez des gens
> susceptibles d'être intéressés n'hésitez pas à faire tourner l'info :).

J'aurais tronqué un peu, que ça fasse moins à lire?


>
> Je n'ai pas encore fait de mailing list en me disant que meetup
> suffisait. Il y a toujours tupperVim at mozfr.org
> <mailto:tupperVim at mozfr.org> mais ça risque de polluer un peu la ML
> donc je n'en ai pas parlé.

Peut on demander la création de ML pour les groupes locaux ?
Après y a tellement peu de trafic mail sur cette ML que c'est pas grave
si 3 vimist de plus se mettent à échanger?

> Si j'ai bien compris le principe chacun se débrouille pour amener un
> bout d'apéro en gros. Ca marche bien habituellement ou mieux vaut-il
> rechercher un sponsor ?

Pour l'AGU3L, les gens apportent bien, j'ai aussi été a des rencontre
autres où il était demander une participation financière. 5 à 10 ?, et
tout était fourni.

> Des conseils à nous donner sinon sur l'orga ou la com ?

J'avais posté un mail déjà avec des pistes.
On fait un framapad de kit de démarrage du TupperVim #1 ?

J'ai poussé ton mail à un sysadmin à Nantes (ou dans ce coin, si je ne
me trompe pas) ça peut l'intéresser?

À suivre,
Sylvain.


-- 
Sylvain Viart - DevOps système linux - freelance developer

-------------- section suivante --------------
Une pièce jointe HTML a été nettoyée...
URL: <http://listes.mozfr.org/pipermail/tuppervim/attachments/20170317/7186cb37/attachment.html>

From smile.syban at gmail.com  Fri Mar 17 09:41:22 2017
From: smile.syban at gmail.com (Sylvain Bannier)
Date: Fri, 17 Mar 2017 09:41:22 +0100
Subject: [tupperVim]
	=?utf-8?q?Organisation_d=27un_tupperVim_=C3=A0_Nantes?=
	=?utf-8?q?_=3F?=
In-Reply-To: <ebd80d46-8ad4-77de-7aec-be501ec00cee@opensource-expert.com>
References: <CAO-FgQtTZ9+fySNKFms708Qp1=O6BidkEcbcwpq=4CbjMUPk=w@mail.gmail.com>
 <CAO-FgQvUvz6a5uwZyE0UuonWL_Msxj6--HoKF9uWkMiGCd_UOQ@mail.gmail.com>
 <ebd80d46-8ad4-77de-7aec-be501ec00cee@opensource-expert.com>
Message-ID: <CAO-FgQs1iLMTapp46Yn+Vx=1NiMJzG-ZibfOAhMz-WpNbxraOw@mail.gmail.com>

Merci !

J'ai échangé rapidement avec Matthieu Keller : il y a des solutions plus
simples que ce que j'ai fait en partant sur meetup.com => utiliser la ML +
pull request sur le site + compte twitter @tuppervim. On va migrer là
dessus prochainement.

Pour le lancement je ne sais pas si meetup n'apporte pas quand même de la
visibilité (en tout cas sur Nantes). Du coup ça peut être une bonne
solution de garder meetup ou eventbright pour les 1ers meetups en parallèle
le temps de mettre en place l'autre organisation avec le 1er groupe de
motivés.

en tout cas je suis partant sur le framapad kit de démarrage tuppervim #1

Sylvain Bannier / 02 40 08 68 04

Le 17 mars 2017 à 09:29, Sylvain Viart <sylvain at opensource-expert.com> a
écrit :

> Salut Sylvain,
>
> Je me suis inscrit pour vous espionner?
> Je n'ai toujours pas organisé notre #1.
>
> Le 16/03/2017 à 11:48, Sylvain Bannier a écrit :
>
>
> quelques news de la déclinaison Nantaise :
> - meetup planifié au 18/04 : https://www.meetup.com/
> TupperVim-Nantes/events/238449186/ (à la fourchette)
> - reste à faire la com => twitter (@tupperVimNantes) / envoi au meetups
> proches / réseaux perso. Si vous connaissez des gens susceptibles d'être
> intéressés n'hésitez pas à faire tourner l'info :).
>
>
> J'aurais tronqué un peu, que ça fasse moins à lire?
>
>
>
> Je n'ai pas encore fait de mailing list en me disant que meetup suffisait.
> Il y a toujours tupperVim at mozfr.org mais ça risque de polluer un peu la
> ML donc je n'en ai pas parlé.
>
>
> Peut on demander la création de ML pour les groupes locaux ?
> Après y a tellement peu de trafic mail sur cette ML que c'est pas grave si
> 3 vimist de plus se mettent à échanger?
>
> Si j'ai bien compris le principe chacun se débrouille pour amener un bout
> d'apéro en gros. Ca marche bien habituellement ou mieux vaut-il rechercher
> un sponsor ?
>
>
> Pour l'AGU3L, les gens apportent bien, j'ai aussi été a des rencontre
> autres où il était demander une participation financière. 5 à 10 ?, et tout
> était fourni.
>
> Des conseils à nous donner sinon sur l'orga ou la com ?
>
>
> J'avais posté un mail déjà avec des pistes.
> On fait un framapad de kit de démarrage du TupperVim #1 ?
>
> J'ai poussé ton mail à un sysadmin à Nantes (ou dans ce coin, si je ne me
> trompe pas) ça peut l'intéresser?
>
> À suivre,
> Sylvain.
>
>
> --
> Sylvain Viart - DevOps système linux - freelance developer
>
>
> _______________________________________________
> tupperVim mailing list
> tupperVim at mozfr.org
> http://listes.mozfr.org/mailman/listinfo/tuppervim
>
>
-------------- section suivante --------------
Une pièce jointe HTML a été nettoyée...
URL: <http://listes.mozfr.org/pipermail/tuppervim/attachments/20170317/5721b4c5/attachment.html>

From sylvain at opensource-expert.com  Fri Mar 17 10:03:48 2017
From: sylvain at opensource-expert.com (Sylvain Viart)
Date: Fri, 17 Mar 2017 10:03:48 +0100
Subject: [tupperVim]
 =?utf-8?q?Organisation_d=27un_tupperVim_=C3=A0_Nantes?=
 =?utf-8?q?_=3F?=
In-Reply-To: <CAO-FgQs1iLMTapp46Yn+Vx=1NiMJzG-ZibfOAhMz-WpNbxraOw@mail.gmail.com>
References: <CAO-FgQtTZ9+fySNKFms708Qp1=O6BidkEcbcwpq=4CbjMUPk=w@mail.gmail.com>
 <CAO-FgQvUvz6a5uwZyE0UuonWL_Msxj6--HoKF9uWkMiGCd_UOQ@mail.gmail.com>
 <ebd80d46-8ad4-77de-7aec-be501ec00cee@opensource-expert.com>
 <CAO-FgQs1iLMTapp46Yn+Vx=1NiMJzG-ZibfOAhMz-WpNbxraOw@mail.gmail.com>
Message-ID: <c4bb9bbd-6fb1-7b08-dcad-4dfd0e79272c@opensource-expert.com>


Le 17/03/2017 à 09:41, Sylvain Bannier a écrit :
> J'ai échangé rapidement avec Matthieu Keller : il y a des solutions
> plus simples que ce que j'ai fait en partant sur meetup.com
> <http://meetup.com> => utiliser la ML + pull request sur le site +
> compte twitter @tuppervim. On va migrer là dessus prochainement.
>
> Pour le lancement je ne sais pas si meetup n'apporte pas quand même de
> la visibilité (en tout cas sur Nantes). Du coup ça peut être une bonne
> solution de garder meetup ou eventbright pour les 1ers meetups en
> parallèle le temps de mettre en place l'autre organisation avec le 1er
> groupe de motivés.
>
> en tout cas je suis partant sur le framapad kit de démarrage tuppervim #1

Super, le premier qui fait le pad poste l'URL ici?

À suivre,
Sylvain.

-- 
Sylvain Viart - DevOps système linux - freelance developer

-------------- section suivante --------------
Une pièce jointe HTML a été nettoyée...
URL: <http://listes.mozfr.org/pipermail/tuppervim/attachments/20170317/c2801923/attachment.html>

From nicolac76 at yahoo.fr  Tue Mar 21 17:53:06 2017
From: nicolac76 at yahoo.fr (nico cornu)
Date: Tue, 21 Mar 2017 16:53:06 +0000 (UTC)
Subject: [tupperVim] Fabrication de t-shirts pour les 5 ans de TupperVim
References: <954267066.1031166.1490115186993.ref@mail.yahoo.com>
Message-ID: <954267066.1031166.1490115186993@mail.yahoo.com>

Bonjour à tous.
Lisez bien jusqu'au bout !
Pour les 5 ans de TupperVim le 4 avril [1] nous vous avons préparé une surprise : un t-shirt aux couleurs de TupperVim.

Grâce au super nouveau logo nous allons faire de supers t-shirts en coton 190 grammes gris. Pour voir les visuels http://tuppervim.org/t_shirt.html.

Si vous en voulez un il faut payer d'avance la somme de 17? avant le 26 mars au soir ici : https://www.paypal.me/tuppervim/17

Le versement sera sur mon compte Paypal personnel à mon nom "Nicolas Cornu" (aka alkino sur l'irc). Je vous confirmerais par mail.

Vous devez préciser votre pseudo, votre ville, votre taille (S, M, L, XL, XXL) (si on vous connaît pas vous pouvez mettre votre numéro de téléphone au cas où).

Aucun envoi postal ne sera fait.
Pour la livraison vous devez venir aux 5 ans de tuppervim à Paris. Si vous êtes de Grenoble Vagrant les recevra courant avril.
Si vous êtes sur Annecy, je pourrais livrer courant avril aussi.
Pour toutes autres destinations venez sur l'irc : irc://irc.mozilla.org/#tuppervim qu'on essaye de trouver un arrangement. (ou répondez à ce mail).

alkino pour TupperVim.

[1] https://public.etherpad-mozilla.org/p/TupperVim-1704



-------------- section suivante --------------
Une pièce jointe HTML a été nettoyée...
URL: <http://listes.mozfr.org/pipermail/tuppervim/attachments/20170321/6c3b3087/attachment.html>

From keller.mdpa at gmail.com  Mon Mar 27 14:43:03 2017
From: keller.mdpa at gmail.com (Matthieu Keller)
Date: Mon, 27 Mar 2017 14:43:03 +0200
Subject: [tupperVim] Session des 5 ans
Message-ID: <CAM+ya-CL_=KgJ6if4f8MTTGmb3ENAC5wR6r0tmBW3CW0Zc966g@mail.gmail.com>

Camarades vimistes,

Le tuppervim d'avril sera un peu spécial.
Il marquera le 5ème anniversaire de nos agapes !
Nous vous attendons le premier mardi du mois, le 4 avril dans les locaux
de Mozilla (Paris) de 19h30h à 22h.
Nous serons dans la salle du 1er, la salle des fêtes et nous auront droit
à diverse présentation en lieu et place de notre joyeux bordel habituel.
Promis en mai on recommence comme d'habitude


Merci de vous annoncer sur le pad comme il se doit :

https://public.etherpad-mozilla.org/p/TupperVim-1704

La procédure pour se faire ouvrir la porte étant toujours aussi pénible, je
ne
saurais trop vous recommander d?arriver 15 min en *avance* et de pinguer
le(s)
numéro(s) présent(s) sur la porte pour qu?on vienne vous ouvrir.
Bon maintenant il y a un vigile, donc il faut vraiment s'inscrire et il peut
vous ouvrir la porte si vous arrivez pas trop en retard (on arrête pas
le progrès).

Un email de rappel sera probablement envoyé quelques jours/heures avant les
agapes. Mais je ne peux que fortement vous conseiller d'inscrire l?évènement
dans votre agenda.

D?ici là, soyez de bons citoyens et donnez de l?amour aux canards.

--
maggick | \_o<
http://tuppervim.org
-------------- section suivante --------------
Une pièce jointe HTML a été nettoyée...
URL: <http://listes.mozfr.org/pipermail/tuppervim/attachments/20170327/bd6af080/attachment.html>

From florent.fayolle69 at gmail.com  Mon Mar 27 20:16:02 2017
From: florent.fayolle69 at gmail.com (Florent FAYOLLE)
Date: Mon, 27 Mar 2017 20:16:02 +0200
Subject: [tupperVim] TupperVim ce samedi 1er avril aux JdLL (Lyon)
Message-ID: <5ca5dcb2-d2e2-891d-a802-859abafcb5a6@gmail.com>

Bonjour à tous,

Qui annonce printemps annonce soleil, barbeuks, bibines, canards, JdLL
et donc TupperVim !

Si vous passez à Lyon, rendez-vous donc que ce samedi 1er avril, de
16h30 à 18h30 à :

     La Maison Pour Tous / Salle des Rancy, 249 rue Vendôme Lyon (métro
Saxe-Gambetta - plan
<https://www.openstreetmap.org/way/49680968#map=17/45.75572/4.84887>)

Enfin, sachez que des gens bien interviennent à cette rencontre
(plusieurs noms vous seront probablement familiers :)). Bref, les JdLL,
c'est un bel évènement avec plus de 80 conférences et ateliers, des
stands, un espace Do It Yourself, tous rigolos à voir.

Le programme est ici : http://www.jdll.org/ <http://www.jdll.org/programme/>

Bonne soirée !

Florent

PS : pas d'inscription préalable requise aux JdLL. Venez comme vous êtes
! (sobres quand même !)

-------------- section suivante --------------
Une pièce jointe HTML a été nettoyée...
URL: <http://listes.mozfr.org/pipermail/tuppervim/attachments/20170327/7bd67be0/attachment.html>

